臺灣基隆地方法院刑事判決　　　　　　　100年度訴字第429號
公　訴　人　臺灣基隆地方法院檢察署檢察官
被　　　告　余嘉祥
指定辯護人　吳文君律師（義務辯護）
上列被告因違反槍砲彈藥刀械管制條例案件，經檢察官提起公訴
（100年度偵字第1517號），本院判決如下︰
    主  文
余嘉祥犯槍砲彈藥刀械管制條例第8條第4項之罪，累犯，處有期
徒刑肆年，併科罰金新臺幣拾萬元，罰金如易服勞役，以新臺幣
壹仟元折算壹日。附表三所示之物均沒收。
    事  實
一、余嘉祥（所涉違反毒品危害防制條例案件，檢察官另行偵查
    中）前於民國95年間，犯恐嚇等罪，經本院於95年11月15日
    ，以95年度易字第316號判決應執行有期徒刑5月確定，於96
    年1 月26日易科罰金執行完畢。詎其不知悔改，明知具有殺
    傷力之空氣槍及可發射子彈具有殺傷力之各式槍枝、子彈，
    均係槍砲彈藥刀械管制條例所列管之物品，未經許可不得持
    有、寄藏，竟於100年3月28日中午某時許，在新北市新莊區
    皇朝旅店外停車場，收受姓名年籍不詳綽號「阿牛」之人寄
    放之如附表一、二所示之物品，並藏放在其所駕駛之車號16
    30-ED自用小客車內。嗣於100年3 月30日21時30分許，員警
    持本院法官核發之搜索票，在基隆市○○路74巷口，查獲余
    嘉祥涉嫌違反毒品危害防制條例案件之事證，續對余嘉祥停
    放之上開自用小客車搜索，余嘉祥於警員搜得附表一所示之
    物前，在員警尚不知其受寄藏放具有殺傷力槍、彈之情形下
    ，向員警自首，員警進而在該自用小客車內扣得如附表一、
    二所示之物。
二、案經基隆市警察局第二分局報告臺灣基隆地方法院檢察署檢
    察官偵查終結提起公訴。
    理  由
壹、證據能力部分：
    按被告以外之人於審判外之陳述，雖不符前4 條之規定，而
    經當事人於審判中同意作為證據，法院審酌該言詞陳述或書
    面陳述作成時之情況，認為適當者，亦得為證據；當事人、
    代理人或辯護人於法院調查證據時，知有第159條第1項不得
    為證據之情形，而未於言詞辯論終結前聲明異議者，視為有
    前項之同意，刑事訴訟法第159條之5定有明文。本案下列引
    為證據之證人陳述及書證，檢察官、被告及辯護人均同意其
    具證據能力，且以之作為證據並無不當，依上揭法條之規定
    ，自均有證據能力，先予敘明。
貳、實體部分：
    上開事實，迭據被告余嘉祥於警詢中、偵查中及審理中自白
    不諱，核與在場證人余嘉斌、證人即查獲員警王愛榮、王郁
    仁、林建國之證述情節相符，且有本院法官核發之搜索票、
    基隆市警察局第二分局搜索扣押筆錄、扣押物品目錄表及內
    政部警政署刑事警察局對扣案槍彈之鑑定書等書證附卷可稽
    ，並有被告受寄藏放如附表一所示之具有殺傷力之槍、彈扣
    案可佐。綜合上開事證，足認被告之自白與事實相符，可以
    採信。本案罪證明確，被告犯行洵堪認定，自應依法論科。
、論罪科刑：
    核被告所為，係犯槍砲彈藥刀械管制條例第8條第4項之未經
    許可寄藏空氣槍及可發射子彈具有殺傷力之改造手槍罪、同
    法第12條第4 項未經許可持有子彈罪。被告持有槍、彈之行
    為，為寄藏之行為所吸收，不另論罪。被告受寄藏放至為警
    查獲時為止，因寄藏行為具有行為繼續之性質，為繼續犯，
    應僅論以一罪。被告同時寄藏2 支具有殺傷力槍枝，係基於
    單一犯意，以一行為為之，侵害同一社會法益，應屬單純一
    罪。被告同時寄藏7顆具有殺傷力之子彈，基於同上法理，
    亦為單純一罪。被告以一行為同時觸犯槍砲彈藥刀械管制條
    例第8條第4項及同法第12條第4 項之罪，為想像競合犯，應
    依刑法第55條之規定，從一重論以槍砲彈藥刀械管制條例第
    8條第4項之罪。檢察官起訴書中雖漏載被告未經許可寄藏空
    氣槍罪，但公訴檢察官業已當庭補充，查此部分與起訴之未
    經許可寄藏可發射子彈具有殺傷力之改造手槍罪，應屬單純
    一罪，業如上述，本院自應併予審理。被告有事實欄所載之
    科刑執行情形，有臺灣高等法院被告前案紀錄表在卷可稽，
    其於受有期徒刑之執行完畢後，5 年內故意再犯有期徒刑以
    上之本罪，為累犯，應依刑法第47條第1 項規定加重其刑。
    本案員警原本僅獲得被告違反毒品危害防制條例之情資，並
    以此為理由向本院法官請得搜索票，對被告展開搜索，在搜
    索被告駕駛之車號1630-ED 自用小客車前，並不知道被告違
    反槍砲彈藥刀械管制條例，被告在員警把車門打開後，要拿
    取駕駛座底下裝有槍、彈之包包前，即時表明包包內有槍等
    情，業據證人即查獲員警王愛榮、王郁仁分別於審理中證述
    明確（詳本院卷100年9月1 日審判筆錄），且有本院法官核
    發之搜索票1 紙附卷可稽，足認被告確係在員警尚未知其違
    反槍砲彈藥刀械管制條例之情況下，主動向員警自首犯行，
    並接受裁判，對被告自有刑法第62條自首減刑規定之適用，
    並依法先加重後減輕之。被告雖對於未發覺之罪自首而受裁
    判，然並未「報繳」其持有之槍枝，尚與槍砲彈藥刀械管制
    條例第18條第1 項之規定未合，自無從適用該條項減刑，附
    予敘明。審酌被告有毒品防制條例、妨害自由、槍砲等多項
    前科，此有臺灣高等法院被告前案紀錄表在卷可憑，素行非
    佳，復又寄藏具殺傷力之槍、彈，對社會治安造成嚴重威脅
    ，又審酌被告所寄藏之槍、彈數量、犯罪之動機、目的、所
    受之剌激、手段、品行、智識程度、所生之危害及犯罪後之
    態度等一切情狀，爰量處如主文所示之刑，並諭知罰金刑易
    服勞役之折算標準，以示懲儆。扣案如附表三所示之物，均
    屬違禁物、應依刑法第38條第1項第1款規定，宣告沒收。扣
    案如附表二所示之物及附表一中業經試射之子彈，或非禁止
    持有之物，或原雖可擊發具殺傷力而屬違禁物，然業於鑑定
    時擊發，已喪失子彈之作用，失卻違禁物之性質，故不予宣
    告沒收。
據上論斷，應依刑事訴訟法第299條第1項前段，槍砲彈藥刀械管
制條例第8條第4項、第12條第4 項，刑法第11條前段、第55條、
第47條第1項、第62條、第42條第3項前段、第38條第1項第1款，
判決如主文。
本案經檢察官李辛茹到庭執行職務。
中    華    民    國   100    年    9     月    15    日
                  刑事第二庭審判長法  官  王福康
                                  法  官  劉桂金
                                  法  官  羅貞元
以上正本證明與原本無異。
如不服本判決應於收受送達後10日內向本院提出上訴書狀，並應
敘述具體理由；其未敘述上訴理由者，應於上訴期間屆滿後20日
內向本院補提理由書(均須按他造當事人之人數附繕本)「切勿逕
送上級法院」。
中    華    民    國   100    年    9     月    15    日
                                  書記官  彭淑芳
【附錄論罪法條】
槍砲彈藥刀械管制條例第8條第4項：
    未經許可，持有、寄藏或意圖販賣而陳列第1 項所列槍枝者
    ，處3年以上10年以下有期徒刑，併科新臺幣700萬元以下罰
    金。
槍砲彈藥刀械管制條例第12條第4項：
    未經許可，持有、寄藏或意圖販賣而陳列子彈者，處5 年以
    下有期徒刑，併科新臺幣300萬元以下罰金。
【附表一】
(一)具殺傷力之空氣槍壹支（槍枝管制編號0000000000）。
(二)具殺傷力之仿BERETTA廠Ｍ9型自動手槍製造經不詳人士換裝
    土造金屬槍管，可供擊發適用子彈，具殺傷力之改造手槍一
    支（槍枝管制編號0000000000號）。
(三)具殺傷力之9mm制式子彈3顆（後經鑑識人員試射1顆）。
(四)具殺傷力之金屬彈殼組合直徑8.7±0.5mm金屬彈頭之非制式
    子彈2顆（後經鑑識人員試射1顆）。
(五)具殺傷力之金屬彈殼組合直徑7.9mm金屬彈頭之非制式子彈1
    顆（後經鑑識人員試射完畢）。
(六)具殺傷力之金屬彈殼組合直徑8.9mm金屬彈頭之非制式子彈1
    顆（後經鑑識人員試射完畢）。
【附表二】
(一)不具殺傷力之金屬彈殼組合直徑8.9±0.5mm金屬彈頭之非制
    式子彈3顆。
(二)不具殺傷力之金屬彈殼組合直徑8.9mm 金屬彈頭之非制式子
    彈1顆。
(三)不具殺傷力之金屬彈殼組合直徑7.9±0.5mm金屬彈頭之非制
    式子彈4顆。
(四)不具殺傷力之金屬彈殼組合直徑7.9mm 金屬彈頭之非制式子
    彈1顆。
(五)非制式金屬彈殼1顆。
(六)槍枝零件1包（CO2鋼瓶12支、鋼珠2包、擦槍工具1組、槍機
    撞針1組）。
【附表三】
(一)具殺傷力之空氣槍壹支（槍枝管制編號0000000000）。
(二)具殺傷力之仿BERETTA廠Ｍ9型自動手槍製造經不詳人士換裝
    土造金屬槍管，可供擊發適用子彈，具殺傷力之改造手槍一
    支（槍枝管制編號0000000000號）。
(三)具殺傷力之9mm制式子彈2顆。
(四)具殺傷力之金屬彈殼組合直徑8.7±0.5mm金屬彈頭之非制式
    子彈1顆。